臺灣臺南地方法院刑事判決　　　　　　　 95年度易字第289號
公　訴　人　臺灣臺南地方法院檢察署檢察官
被　　　告　丙○○
　　　　　　　　　　現因另案於臺灣臺南監獄台南分監執行中
　　　　　　乙○○
　　　　　　　　　　現因另案於臺灣臺南監獄台南分監執行中
　　　　　　戊○○
上列被告等因竊盜等案件，經檢察官提起公訴（九十四年度營偵
字第一二四一號、九十五年度營偵字第三四七號），暨移送併辦
（併辦案號：九十五年度偵字第三三三六號、九十五年度營偵字
第二三八號），本院判決如下：
    主  文
丙○○共同連續攜帶兇器竊盜，累犯，處有期徒刑壹年。扣案電
力線專用剪壹支沒收之。
乙○○犯頂替罪，累犯，處有期徒刑拾月。
戊○○故買贓物，處有期徒刑陸月，如易科罰金，以銀元參佰元
即新台幣玖佰元折算壹日。
    事  實
一、丙○○前於民國八十六年間，因違反肅清煙毒條例案件，經
    本院於八十六年五月十五日以八十六年度訴字第二０二號刑
    事判決判處有期徒刑三年六月確定，嗣於九十二年八月三十
    一日縮刑期滿執行完畢；乙○○前於九十一年間，因違反毒
    品危害防制條例案件，經本院於九十一年十一月二十九日以
    九十一年度訴字第一一三七號刑事判決判處有期徒刑八月確
    定，並於九十三年七月十六日縮短刑期滿執行完畢。
二、丙○○基於意圖為自己不法所有之概括犯意，先於九十四年
    十月二十日至同年月二十八日上午八時間某時許，在三璋工
    程有限公司（下稱三璋公司）所有，位於臺南縣柳營鄉○○
    村○○段二八三之二０地號之工地內，徒手竊取三璋公司所
    有之鉸鏈ＰＥ電纜線長約一千八百公尺及接地銅棒二十八枝
    ，得手後，於九十四年十月二十八日上午八時許，由丙○○
    駕駛車牌號碼不詳之自用小貨車，搭載未共同竊盜之乙○○
    一同前往戊○○所經營，位於臺南縣西港鄉○○段一０四六
    地號之資源回收場，將上開電纜線及接地銅棒以新臺幣（下
    同）八萬元之價格販售予戊○○。而戊○○亦明知上開電纜
    線及接地銅棒係丙○○所竊得之贓物，然為圖不法利益，竟
    仍基於故買贓物之故意，於上開時地，以前開價格向丙○○
    購買前開電纜線及接地銅棒等贓物。嗣於九十四年十一月一
    日十七時十分許，經警在戊○○所經營之上揭資源回收場搜
    索扣得上開鉸鏈ＰＥ電纜線長約一千八百公尺及接地銅棒二
    十八枝（均已發還三璋公司），而查獲上情。丙○○復承前
    開竊盜之概括犯意，於九十四年十二月四日十五時許，在吳
    明亮所有，位於台南縣將軍鄉北埔村八九之三號之魚塭寮內
    ，徒手竊取吳明亮所有之抽水馬達二部、水車馬達二部、水
    車風葉十組，得手後據為己有，並欲離去時，適有欲返家而
    駕車經過該魚塭之鄰人甲○○○發現可疑，乃停車當面詢問
    丙○○搬運該處物品之原因，丙○○佯稱係該吳明亮之侄兒
    ，甲○○○信以為真，遂任令其駕車載運前開抽水馬達等物
    離去，嗣因甲○○○思索後，仍覺有不合理之處，乃另行詢
    問吳明亮後始悉有異，報警後循線查獲上情。丙○○復承前
    開竊盜之概括犯意，與友人洪天賜（另經本院以九十五年度
    易字第三九二號刑事判決判處有期徒刑十月確定）於九十四
    年十二月八日上午一時三十分許，共同攜帶客觀上對人之生
    命、身體構成威脅，足資為兇器之電力線專用剪一支，由丙○○駕駛洪天賜所租用車牌號碼Ｃ八─七三三六號自小客車
    搭載洪天賜，至位於臺南縣北門鄉○○村○○○段五一０之
    五四號抽水站站寮內，由丙○○與洪天賜中之一人，以上開
    電力線專用剪剪斷電纜銅線之方式，竊得蘇欽煌所有，置於
    該處之電纜銅線二條（共長約二點六公尺），得手後欲離去
    時，為巡邏員警當場查獲，並扣得丙○○、洪天賜所有，且
    供彼等竊盜所用之電力線專用剪一支、洪天賜所有，棄置於
    地上之棉紗手套一雙及所彼等所竊得之電纜銅線二條（業經
    發還蘇欽煌）。
三、乙○○係丙○○之友人，其明知並未於九十四年十月二十日
    至同年月二十八日上午八時間某時許，在三璋公司所有，位
    於臺南縣柳營鄉○○村○○段二八三之二０地號之工地內，
    竊取三璋公司所有之鉸鏈ＰＥ電纜線長約一千八百公尺及接
    地銅棒二十八枝，竟意圖使犯人丙○○隱匿而頂替之故意，
    於九十四年十二月十二日，在臺南縣警察局學甲分局接受司
    法警察詢問時，供承前揭電纜線為其於九十四年十月底某日
    下午三時許，獨自一人在臺南縣學甲鎮新筏子頭海溝旁一處
    空地所竊取等不實供述，復接續前開頂替他人犯罪之故意，
    而於同日，在臺灣臺南地方法院檢察署接受承辦檢察官偵訊
    時，亦為相同之供述，而頂替丙○○犯罪。
二、案經臺南縣警察局學甲分局報告臺灣臺南地方法院檢察署檢
    察官偵查起訴暨移送併辦。
    理  由
壹、程序方面：按被告以外之人於審判外之言詞或書面陳述，除
    法律有規定者外，不得作為證據，刑事訴訟法第一百五十九
    條第一項定有明文，查被告戊○○及證人甲○○○於警詢之
    陳述，係被告丙○○、乙○○以外之人於審判外之陳述，且
    被告丙○○、乙○○二人均不同意作為證據，原則上不得作
    為認定被告丙○○、乙○○二人犯罪之證據資料。另檢察官
    亦未證明被告戊○○、證人甲○○○於警詢中之陳述具有刑
    事訴訟法第一百五十九條之二所示「具有較可信之特別情況
    ，且為證明犯罪事實存否所必要」之回復證據能力之外部情
    況要件，是前揭被告戊○○及證人甲○○○於警詢之陳述，
    應不得採為本案證據。
貳、實體部分：
  甲、被告丙○○竊盜電纜線、被告乙○○頂替及被告戊○○故
      買贓物部分：
  一、訊據被告丙○○、乙○○均坦承曾至被告戊○○所經營之
      前揭資源回收場一節；被告戊○○坦承收購前揭電纜線及
      接地銅棒等情，惟均矢口否認涉有竊盜、頂替及故買贓物
      等罪嫌，被告丙○○辯稱：其僅陪同被告乙○○載運前揭
      電纜線至被告戊○○所經營之資源回收場，但前開電纜線
      等物，均係被告乙○○所載運，並由被告乙○○自行與被
      告戊○○洽談，其並未竊取前開電纜線等物云云；被告乙○○辯稱：出售予被告戊○○之電纜線等物，均係其所竊
      ，其於警詢及偵查中供述與事實相符，並無頂替被告丙○○之意云云；被告戊○○辯稱：其收購前開電纜線時，並
      不知該電纜線等物係贓物云云。
  二、經查：
    (一)三璋公司所有，置放於臺南縣柳營鄉○○村○○段二八三
      之二０地號工地內之鉸鏈ＰＥ電纜線約一千八百公尺及接
      地銅棒二十八枝於九十四年十月二十日至同年月二十八日
      上午八時間某時許失竊一節，業據證人即三璋公司職員己○○於警詢及偵審中具結後證述屬實，並有台南縣警察局
      學甲分局扣押物品目錄表、贓物認領保管單各件在卷可稽
      ，此部分事實應堪認定。又前開電纜線及接地銅棒等物，
      於九十四年十月二十八日上午八時許，由被告丙○○駕駛
      自用小貨車，搭載被告乙○○一同前往被告戊○○所經營
      臺南縣西港鄉○○段一０四六地號之資源回收場，並以八
      萬元之價格出售予被告戊○○等情，業據被告丙○○、乙○○及戊○○於偵查及本院審理時供承不諱，此部分事實
      亦堪認定。
    (二)被告丙○○於偵查及本院審理時，雖均辯稱：前揭電纜線
      均係被告乙○○所竊，而其僅受被告乙○○之邀，共乘小
      貨車至被告戊○○所經營之資源回收場，且幫被告乙○○
      搬運前揭電纜線等物，並非由其竊盜電纜線等物云云；而
      被告乙○○亦供稱：前揭電纜線等物均係其獨自竊取，並
      非被告丙○○所竊云云。惟查被告乙○○前於九十四年七
      月二十三日間，甫因竊盜案件，經本院於九十四年十月二
      十四日以九十四年度簡字第二四九四號刑事簡易判決判處
      有期徒刑四月，並於九十五年一月六日確定等情，有台灣
      高等法院被告前案紀錄表一份在卷可稽，是縱其另涉本件
      竊盜犯行，亦可能被認定與前案具有裁判上一罪關係，因
      受既判力所及而得免受訴追，從而，被告乙○○前開自承
      竊盜等陳述非無為人頂替之虞慮，是否真實客觀，尚非全
      然無疑。另被告乙○○於警詢時，雖坦承竊盜犯行，惟就
      竊盜地點則稱係在台南縣學甲鎮新筏子頭近出海口某處空
      地所竊（參見臺南縣警察局學甲分局南縣學警偵字第０九
      五一０００一八五號卷第三頁），而證人己○○於偵查及
      本院審理時均具結後證稱：三璋公司所有之前揭電纜線及
      接地銅棒等物，均係在其公司位於台南縣柳營鄉○○村○○段二八三之二０地號處工地遭竊等語（參見九十四年度
      營偵字第一二四一號卷第四一頁、本院卷一第一０二頁）
      ，是被告乙○○所述失竊地點顯與三璋公司實際失竊地點
      不同，故被告乙○○供稱前揭電纜線等物均係其所竊等語
      ，顯非事實。被告乙○○於本院審理時雖改稱其所竊電纜
      線之地點係臺南縣柳營鄉○○村○○段二八三之二０地號
      ，並陳述該處工地之擺設云云，且稱其在警詢中所述偷竊
      地點是其隨口陳述云云。惟本案承辦員警於九十四年十二
      月四日詢問被告丙○○時，經被告丙○○告知本案係被告
      乙○○所為，承案員警旋於同年月十二日詢問被告乙○○
      有關本案情節，而被告乙○○於應訊之際，亦立即坦承竊
      盜犯行，惟就竊盜地點則稱係在台南縣學甲鎮新筏子頭近
      出海口某處空地所竊（參見臺南縣警察局學甲分局南縣學
      警偵字第０九五一０００一八五號卷第三頁），甚而帶同
      承辦員警至其所述竊盜電纜線之位置（參見前開警卷第二
      一頁），是依被告乙○○於警詢中就本案竊盜犯行之陳述
      以觀，倘被告乙○○確曾至前揭地點竊盜上開電纜線，則
      其就該竊盜犯行業已坦承，衡情當無特意隱瞞竊盜地點而
      為不實陳述之理。足見被告乙○○於警詢時，就前揭電纜
      線失竊之真實地點並不知悉，以致無法陳述正確之竊盜地
      點。參以被告戊○○於偵查及本院審理時，均以證人身份
      具結後證稱：購買電纜線等物時，係由被告丙○○與其洽
      談，而被告乙○○則在旁搬電纜線等語（參見九十四年度
      營偵字第一二四一號卷第四二頁、本院卷第四三頁），是
      處理出售電纜線者，亦係被告丙○○而非被告乙○○。綜
      此，被告乙○○之陳述可疑有為人頂替之虞，且其陳述內
      容亦有相當之瑕疵而屬可疑，復以實際與被告戊○○洽談
      、處分竊得之電纜線等物之人為被告丙○○等情相互參照
      以觀，堪認本件竊盜電纜線者，應係被告丙○○而非自稱
      竊盜之被告乙○○。被告丙○○與乙○○辯稱：竊盜者係
      被告乙○○而非丙○○云云，與事實不符，當無可採。依
      此，被告乙○○明知實際竊盜者係被告丙○○而非其自身
      ，卻於司法警察及檢察官偵查過程中，供稱其為實際竊盜
      者，且稱係單獨竊盜云云，其行為顯屬意圖隱匿被告丙○○而為頂替，從而被告丙○○此部分竊盜犯行與被告乙○○頂替之犯行，均堪認定。
    (三)被告戊○○於偵查中經檢察官詢以是否知悉被告丙○○所
      售之電纜線等物係贓物時，被告戊○○亦坦承知悉前揭物
      品均係贓物等語（參見九十四年度營偵字第一二四一號卷
      第一一頁），足見被告戊○○於購買前揭電纜線等物時，
      確有贓物之認知。被告戊○○於本院審理時，雖翻異其詞
      ，改稱：被告丙○○出售時，係稱該些電纜線係經拾獲，
      其於購買之際，不知前揭電纜線為來源可疑之贓物云云。
      惟被告戊○○於本院審理時亦坦承：被告丙○○於交易之
      際，曾告知竊盜電纜線之事，被告乙○○將會承擔，請其
      勿予聲張云云（參見本院卷二第四三頁），是被告戊○○
      於交易之際，當已知悉前揭電纜線係被告丙○○所竊得之
      物，況被告戊○○自被告丙○○處購得之電纜線長約一千
      八百公尺，及接地銅棒二十八支，數量龐大，且接地銅棒
      未經裁剪（參見本院卷第一０二頁所示被告戊○○供述）
      ，復以電纜線及接地銅棒上均有代表台電之「ＴＰＣ」標
      誌（參見臺南縣警察局學甲分局南縣學警偵字第０九五一
      ０００一八五號卷第二十九頁至第三三頁及本院卷一第一
      ０一頁），是依前揭電纜線、接地銅棒之數量、形式及外
      觀等情狀，被告戊○○於收購之際，即可悉前揭電纜線及
      接地銅棒等物當無得以拾獲方式取得之可能。綜此，被告
      戊○○於本院審理時所為更異之供詞，無非事後卸責之詞
      ，當無可採。
    (四)綜上所述，被告丙○○此部分竊盜犯行、被告乙○○頂替
      犯行及被告戊○○故買贓物犯行，均已臻明確，堪以認定
      ，應依法論科。
  乙、被告丙○○竊盜被害人吳明亮所有之水車馬達等物部分犯
      行：
  一、訊據被告丙○○矢口否認涉有竊盜被害人吳明亮所有之水
      車馬達等物罪嫌，辯稱：當日證人甲○○○所見竊盜被害
      人吳明亮所有之水車馬達等物之人應係證人丁○○，其並
      未竊盜被害人吳明亮之物云云。
  二、經查：
    (一)被害人吳明亮於九十四年十二月四日十五時許，在其位於
      台南縣將軍鄉北埔村八九之三號之角塭寮內，遭人竊取抽
      水馬達二部、水車馬達二部、水車風葉十組等物一節，業
      據被害人吳明亮於警詢及偵查中證述屬實，並經證人甲○○○於本院審理時具結後證述明確，此部分事實應堪認定
      。
    (二)證人甲○○○於本院審理時，具結後證稱：案發當日，其
      見被害人之魚塭處，有人正在搬運東西，其向搬運者詢問
      ，搬運之人自稱係被害人之外甥等語；並當庭指認被告丙○○即為當日搬運被害人之水車馬達等物之人（參見本院
      卷二第三九頁），足見當日竊盜被害人吳明亮前揭水車馬
      達等物之人，確係被告丙○○無誤。被告丙○○於本院審
      理時，雖稱證人甲○○○可能將另涉竊盜犯行之證人丁○○與其混淆，而為錯誤之指認云云。惟證人甲○○○經本
      院傳訊到庭，並當庭就被告丙○○與證人丁○○為辨認，
      證人甲○○○仍明確指認被告丙○○確係當日與其對話之
      人（參見本院卷第四０頁）。而證人丁○○於本院審理時
      ，亦結證稱：其並未至前揭處所竊盜等語（參見本院卷第
      四一頁），另參以證人甲○○○與被告丙○○於案發當日
      對話時，約在下午三時許，天色未暗，且兩人對話時間約
      有三至五分鐘之久等情，業據證人甲○○○於本院審理時
      ，到庭結證屬實（參見本院卷第三九頁），是依證人甲○○○與該名搬運者對話之時間、當時之天色等情狀觀之，
      證人甲○○○應無誤認他人為被告丙○○之可能。被告辯
      稱：當日其並未與證人甲○○○對話，進而主張其並未至
      被害人吳明亮前開魚塭工寮竊盜云云，與事實不符，尚無
      可採。另被告丙○○雖聲請對證人甲○○○測謊，惟證人
      甲○○○與被告原不相識，衡情當無刻意誣陷被告之理，
      且本院依當庭審理之結果，已足認定證人甲○○○之證詞
      為可信，故認尚無另行對證人甲○○○實施測謊之必要，
      附此敘明。
    (三)綜此，被告丙○○此部分竊盜犯行明確，堪以認定，亦應
      依法論科。
  丙、被告丙○○與另案共犯洪天賜竊盜電纜線部分：
  一、訊據被告丙○○固坦承於前揭時地為警查獲等情，惟矢口
      否認涉有竊盜罪嫌，辯稱：其與另案被告洪天賜行經該處
      ，因尿急始至抽水站站寮內如廁，並未持電力線專用剪竊
      盜電纜線云云。
  二、經查：
    (一)被告丙○○與另案被告洪天賜於九十四年十二月八日上午
      一時三十分許，在臺南縣北門鄉○○村○○○段五一０之
      五四號抽水站站寮處為警查獲，現場並扣得電力線專用剪
      一支及被害人蘇欽煌所有之電纜銅線二條（共長約二點六
      公尺）等情，業據被告丙○○及另案被告洪天賜於警詢中
      供承在卷，並有電力線專用剪一支及被害人蘇欽煌所簽具
      之贓物認領保管單一紙在卷可稽，此部分事實應堪認定。
    (二)被告丙○○為警查獲後，經警詢問為何至抽水站站寮內，
      且何以甫見警察人員，其等即走向所駕車輛時，被告丙○○先供稱：當日其與同案被告洪天賜欲至該處如廁，且遇
      見警察時，其等業已如廁完畢，故其欲返回車上云云（參
      見臺南縣警察局學甲分局刑案偵查卷宗第四頁），而共同
      被告洪天賜於同日警詢時，亦供稱：被告丙○○曾進入抽
      水站站寮內等語（參見前開警卷第十三頁），足見被告丙○○當日確曾進入該抽水站站寮內。惟被告丙○○於案發
      當日經警再次詢問時，及偵查與本院審理時卻矢口否認前
      揭供詞，改稱：僅在抽水站站寮外如廁，並未進入抽水站
      站寮內云云，惟被告丙○○所為翻異之詞，與其初次警詢
      所為之供詞，及另案被告洪天賜前揭陳述明顯不同，且依
      另案被告洪天賜所稱當日其等係因意欲如廁，而尋覓避風
      處所，故至抽水站站寮內之目的以觀，被告丙○○辯稱並
      未進入抽水站站寮之陳述，以與其等下車之目的相違，是
      被告丙○○於偵查及本院審理中改稱並未進入抽水站站寮
      之供詞，與事實不符，尚無可採。
    (三)另證人即查獲本案之員警魏玉樹於偵查中證稱：案發當地
      並無路燈，抽水站站寮內亦無照明設備，而查獲之際，被
      告車輛並未開燈，且在被告車上亦無查獲任何照明設備等
      語（參見九十四年度核交字第一四二二號卷第四頁至第五
      頁），依此，被告丙○○與另案被告洪天賜倘僅係下車如
      廁而非進入抽水站站寮行竊，則依當時係深夜，且燈光照
      明狀態甚差情形下，依常情應會保持汽車引擎處於發動狀
      態，並利用車燈照明，以避免因視線不清跌倒甚或跌落魚
      塭發生意外。然被告丙○○與另案被告洪天賜僅因意欲如
      廁暫時下車，卻將所駕汽車之引擎熄火，且關閉車燈，同
      時打開後車箱（參見九十四年度核交字第一四二二號卷第
      六頁），彼此當日所為，顯與常情有違，故彼等所云下車
      之目的僅係如廁云云，實難採信。
    (四)綜此，本院審酌前述被告丙○○與另案被告洪天賜於深夜
      進入無人在內守衛之抽水站站寮，而該地現場復遺留遭竊
      而未及取走之電纜線二條，及行竊前開電纜線所用之電力
      線專用剪一支等物，而被告丙○○復刻意隱瞞曾進入抽水
      站站寮內之事實，另參以被告丙○○與另案被告洪天賜於
      視線不明之處所，仍關閉汽車引擎、車燈等易於使他人發
      覺行蹤及行為之舉止，堪信被告丙○○與另案被告洪天賜
      當日確曾至抽水站站寮內以電力專用剪竊取電纜線，並於
      為證人魏玉樹等員警發現時，將電力專用剪及所竊得之電
      纜線棄置於抽水站站寮內，且旋即藉故離開。是被告丙○○與另案被告洪天賜於本院審理時辯稱：僅至該抽水站站
      寮附近如廁，並未以電力專用剪竊取電纜線云云，與事實
      不符，而屬卸責之詞，當無可採信。從而，被告丙○○此
      部分竊盜犯行亦已明確，堪以認定，應依法論科。
  丁、查被告丙○○與另案被告洪天賜所攜帶，並持以竊盜之扣
      案電力線專用剪既能剪斷電纜銅線，則客觀上自可認對人
      之生命、身體構成威脅，足資作為兇器，是核被告丙○○
      所為係犯刑法第三百二十條第一項之竊盜罪（竊盜被害人
      三璋公司及吳明亮部分）、同法第三百二十一條第一項第
      三款之攜帶兇器竊盜罪（竊盜被害人蘇欽煌部分）；被告
      乙○○所為係犯刑法第一百六十四條第二項之頂替罪；被
      告戊○○係犯刑法第三百四十九條第二項之故買贓物罪。
      被告乙○○基於一頂替之故意，而於警詢及偵查中兩次應
      訊之際，接續為頂替之行為，僅侵害一個國家法益，故只
      論以一頂替罪。被告丙○○與另案被告洪天賜就竊盜被害
      人蘇欽煌之電纜線部分竊盜犯行，具有犯意聯絡及行為分
      擔，俱為共同正犯。又被告丙○○先後三次竊盜犯行，時
      間密接、觸犯犯罪基本構成要件相同之罪名，顯係基於概
      括犯意為之，應依廢止前刑法第五十六條所示連續犯規定
      ，僅論以較重之刑法第三百二十一條第一項第三款之攜帶
      兇器竊盜一罪，並加重其刑。另按被告丙○○行為後，刑
      法及刑法施行法業於九十四年二月二日經總統以華總一義
      字第０九四０００一四九０一號令修正公布，並於九十五
      年七月一日施行（下稱新刑法，修正前刑法下稱舊刑法）
      ，參酌最高法院九十五年五月二十三日刑事庭第八次會議
      決議，新刑法第二條第一項之規定，係規範行為後法律變
      更所生新舊法律比較適用之準據法，於新刑法施行後，應
      適用新刑法第二條第一項之規定，為「從舊從輕」之比較
      。另本件被告丙○○所犯三次竊盜犯行，經本院審理結果
      ，認分別構成竊盜及攜帶兇器竊盜罪，雖九十五年七月一
      日修正施行之刑法，已刪除第五十六條連續犯之規定，但
      本件被告所犯本罪之時間在刑法修正施行前，而當時連續
      竊盜罪，係以就行為人所為竊盜犯行，僅論以一罪，並加
      重其本刑至二分之一，亦即最高本刑為七年六月，而刑法
      修正後，因連續犯已經刪除，應將行為人所犯三次竊盜罪
      分論併罰，而合併計算其法定最高本刑後，顯較連續攜帶
      兇器竊盜罪之法定刑為重，依刑法第二條第一項之規定比
      較結果，應適用較輕之修正前刑法而論以連續攜帶竊盜罪
      。被告丙○○、乙○○二人前有如事實欄所載之前科紀錄
      等情，有台灣高等法院被告前案紀錄表一份在卷可稽。茲
      因被告丙○○、乙○○二人行為後，刑法第四十七條有關
      累犯之規定業已修正，修正施行前刑法第四十七條規定：
      「受有期徒刑之執行完畢，或受無期徒刑或有期徒刑一部
      之執行而赦免後，五年以內再犯有期徒刑以上之罪者，為
      累犯，加重本刑至二分之一。」，而修正後刑法第四十七
      條第一項規定：「受徒刑之執行完畢，或一部之執行而赦
      免後，五年以內故意再犯有期徒刑以上之罪者，為累犯，
      加重本刑至二分之一。」。查被告丙○○、乙○○二人於
      有期徒刑執行完畢後，五年內故意再犯本件法定刑有期徒
      刑以上之罪，不論依修正前之刑法第四十七條，或修正後
      之刑法第四十七條第一項之規定，均構成累犯，對被告丙○○、乙○○二人而言並無有利或不利之情形，應逕依修
      正後之刑法第四十七條第一項之規定，均論以累犯，並皆
      加重其刑，另就被告丙○○部分，遞加重其刑。另被告丙○○竊取被害人吳明亮所有之馬達等物之竊盜犯行，及與
      另案被告洪天賜共同竊盜被害人蘇欽煌之電纜線之攜帶兇
      器竊盜犯行，雖未據起訴意旨論及，然此部分與前開起訴
      並論罪科刑部分具有連續犯之裁判上一罪關係，已如前述
      ，是此部分應為起訴效力所及，本院自得併予審酌，附此
      敘明。爰審酌被告丙○○、乙○○、戊○○犯罪動機、手
      段、被告丙○○、戊○○犯罪所得、被告乙○○所為影響
      司法程序進行之程度、犯罪後均否犯行之態度等一切情狀
      ，分別量處如主文所示之刑，以資懲儆。另被告戊○○行
      為後，刑法第四十一條第一項前段易科罰金之規定業已修
      正變更，新法規定：「犯最重本刑為五年以下有期徒刑以
      下之刑之罪，而受六個月以下有期徒刑或拘役之宣告者，
      得以新臺幣一千元、二千元或三千元折算一日，易科罰金
      。」但依據舊法及修正前罰金罰鍰提高標準條例第二條前
      段（現已刪除）規定，被告戊○○行為時易科罰金折算標
      準，應以銀元三百元折算一日，經折算為新臺幣後，應以
      新臺幣九百元折算為一日。比較修正前後之易科罰金折算
      標準，當以修正前之規定，較有利於被告戊○○，故應依
      刑法第二條第一項規定，適用修正前刑法第四十一條第一
      項前段規定，定其折算標準。另於被告三人行為後，刑法
      施行法增訂第一條之一，於九十五年六月十四日公布，並
      於同年七月一日施行；該條規定：「中華民國九十四年一
      月七日刑法修正施行後，刑法分則編所定罰金之貨幣單位
      為新臺幣。九十四年一月七日刑法修正時，刑法分則編未
      修正之條文定有罰金者，自九十四年一月七日刑法修正施
      行後，就其所定數額提高為三十倍。但七十二年六月二十
      六日至九十四年一月七日新增或修正之條文，就其所定數
      額提高為三倍。」考其立法理由，係為因應九十四年二月
      二日修正公布、九十五年七月一日施行之刑法施行後，依
      刑法總則第三十三條第五款規定，罰金貨幣單位已改為新
      臺幣，是以分則編各罪所定罰金之貨幣單位，自應配合上
      開規定修正，為使罰金數額趨於一致，避免衍生新舊法比
      較適用問題，以緩和實務適用法律之衝擊，於不變動罰金
      數額之前提下，而為制定（前揭條文立法意旨參照），換
      言之，刑法施行法第一條之一係在替代罰金罰鍰提高標準
      條例部分條文，與適用罰金罰鍰提高標準條例之結果相同
      ，對於被告而言並不發生有利或不利之問題，僅係將貨幣
      單位由銀元改為新臺幣，並非法律變更刑度之條文，當無
      須就新舊法比較適用，併此敘明。扣案電力線專用剪一支
      ，為被告丙○○及另案被告洪天賜所有，且供其等竊盜所
      用之物，爰依刑法第三十八條第一項第二款之規定沒收之
      。
據上論斷，應依刑事訴訟法第二百九十九條第一項前段，刑法第
二條第一項、第二十八條、廢止前刑法第五十六條、現行刑法第
三百二十一條第一項第三款、第一百六十四條第二項、第三百四
十九條第二項、第四十七條第一項、修正前刑法第四十一條第一
項前段、現行刑法第三十八條第一項第二款，刑法施行法第一條
之一，廢止前罰金罰鍰提高標準條例第二條，判決如主文。
本案經檢察官庚○○到庭執行職務
中　　華　　民　　國　　96　　年　　1 　　月　　25　　日
                            刑事第九庭
                                審判長法  官  楊清安
                                      法  官  朱中和
                                      法  官  卓穎毓
以上正本證明與原本無異。
如不服本判決，應於收受送達後10日內向本院提出上訴書狀（應
附繕本）。
　　　　　　　　　　　　　　　　　　　書記官  秦建華
中　　華　　民　　國　　96　　年　　1 　　月　　25　　日
附錄論罪科刑法條：
中華民國刑法第320條
（普通竊盜罪、竊佔罪）
意圖為自己或第三人不法之所有，而竊取他人之動產者，為竊盜
罪，處5年以下有期徒刑、拘役或5百元以下罰金。
意圖為自己或第三人不法之利益，而竊佔他人之不動產者，依前
項之規定處斷。
前二項之未遂犯罰之。
中華民國刑法第321條
（加重竊盜罪）
犯竊盜罪而有左列情形之一者，處6月以上、5年以下有期徒刑：
一  於夜間侵入住宅或有人居住之建築物、船艦或隱匿其內而犯
    之者。
二  毀越門扇、牆垣或其他安全設備而犯之者。
三  攜帶兇器而犯之者。
四  結夥三人以上而犯之者。
五  乘火災、水災或其他災害之際而犯之者。
六  在車站或埠頭而犯之者。
前項之未遂犯罰之。
中華民國刑法第164條
（藏匿人犯或使之隱避、頂替罪）
藏匿犯人或依法逮捕拘禁之脫逃人或使之隱避者，處2年以下有
期徒刑、拘役或5百元以下罰金。
意圖犯前項之罪而頂替者，亦同。
中華民國刑法第349條
（普通贓物罪）
收受贓物者，處 3 年以下有期徒刑、拘役或 5 百元以下罰金。
搬運、寄藏、故買贓物或為牙保者，處5年以下有期徒刑、拘役
或科或併科1千元以下罰金。
因贓物變得之財物，以贓物論。
